【裁判字號】    98,訴,954
【裁判日期】    980826
【裁判案由】    違反毒品危害防制條例
【裁判全文】
臺灣臺南地方法院刑事判決               98年度訴字第954號
公  訴  人  臺灣臺南地方法院檢察署檢察官
被      告  乙○○
上列被告因違反毒品危害防制條例案件，經檢察官提起公訴（98
年度毒偵字第1129號），被告於準備程序期日就被訴事實為有罪
陳述，本院聽取當事人之意見後，經合議庭裁定由受命法官獨任
進行簡式審判程序，並判決如下：
    主  文
乙○○施用第一級毒品，累犯，處有期徒刑拾月，扣案之注射針
筒參支均沒收；又施用第二級毒品，累犯，處有期徒刑陸月，扣
案之吸食器壹支沒收。應執行有期徒刑壹年貳月，扣案之注射針
筒參支、吸食器壹支均沒收。
    事  實
一、乙○○前曾因施用毒品案件，經法院裁定令入戒治處所施以
    強制戒治，嗣於民國93年8月9日經停止戒治釋放出所並交付
    保護管束，於93年12月16日保護管束期滿未經撤銷，視為強
    制戒治執行完畢，並由臺灣屏東地方法院檢察署檢察官以93
    年度戒毒偵字第67號為不起訴處分確定在案。乙○○另因業
    務過失傷害、詐欺、公共危險、施用毒品等案件，先後經法
    院判處有期徒刑6月、5月、4月、10月、6月確定並定應執行
    刑為有期徒刑2年5月，嗣再經法院裁定減刑為3月、2月又15
    日、2月、5月、3月確定並定應執行刑為有期徒刑1年2月又
    15日後，於96年7月16日執行完畢。詎乙○○仍不知悔改並
    戒除毒癮，先基於施用第二級毒品甲基安非他命之犯意，於
    98年5月12日中午12時許，在臺南市○區○○路375號「花嫁
    汽車旅館」或附近路旁，以吸食器燒烤吸食之方式，施用第
    二級毒品甲基安非他命1次。復再基於施用第一級毒品海洛
    因之犯意，於98年5月13日晚上11時許，在上開「花嫁汽車
    旅館」內，以針筒注射之方式，施用第一級毒品海洛因1次
    。嗣於98年5月14日下午3時許，在臺南市○區○○路375號
    前，因另案遭通緝為警查獲，並扣得其所有之注射針筒3支
    、吸食器1支，因而查獲上情。
二、案經臺南市警察局第二分局報請臺灣臺南地方法院檢察署檢
    察官偵查起訴。
    理  由
一、本件被告所犯為死刑、無期徒刑、最輕本刑為三年以上有期
    徒刑以外之罪，亦非屬高等法院管轄之第一審案件，其於準
    備程序進行中，先就被訴事實為有罪之陳述，經法官告知簡
    式審判程序之旨，並聽取公訴檢察官之意見後，依刑事訴訟
    法第273條之1第1項、第273條之2等規定，裁定進行簡式審
    判程序，且不受同法第159條第1項、第161條之2、第161 條
    之3、第163條之1及第164條至第170條所規定證據能力認定
    及調查方式之限制，合先敘明。
二、前開事實，業據被告於本院審理時自白不諱，而被告於98年
    5月14日下午4時40分經其同意後為警所採集之尿液，送往長
    榮大學以酵素免疫分析法EIA篩檢及氣相層析質譜儀GC／MS
    檢驗之結果，確呈現甲基安非他命類及嗎啡之陽性反應，此
    有送驗尿液年籍對照表、長榮大學確認報告各1紙附卷可稽
    （警卷第9頁、偵卷第10頁參見），此外，復有已使用過之
    注射針筒3支、吸食器1支等物扣案可資佐證，足認被告供承
    其於前揭時、地分別有施用第一級毒品及第二級毒品之任意
    性自白，核與事證相符。再查，被告前曾因施用毒品案件，
    經法院裁定令入戒治處所施以強制戒治，嗣經停止戒治釋放
    出所，並交付保護管束，於93年12月16日保護管束期滿未經
    撤銷，視為強制戒治執行完畢，此有臺灣高等法院被告前案
    紀錄表1份附卷可按，是被告於受上開強制戒治處分執行完
    畢並釋放後5年內，再犯本件毒品危害防制條例第10條第1項
    、第2項之罪，依法應予追訴。故而，本件事證明確，被告
    犯行堪以認定。
三、核被告所為，各係犯毒品危害防制條例第10條第1項、第2項
    之施用第一、二級毒品罪。又被告持有第一、二級毒品並進
    而施用之行為，其持有之低度行為應為施用之高度行為所吸
    收，均不另論罪。此外，被告所犯上開二罪間，犯意個別，
    行為殊異，應予分論併罰。再查被告前曾因業務過失傷害、
    詐欺、公共危險、施用毒品等案件，先後經法院判處有期徒
    刑6月、5月、4月、10月、6月確定並定應執行刑為有期徒刑
    2年5月，嗣經裁定減刑為3月、2月又15日、2月、5月、3 月
    確定並定應執行刑為有期徒刑1年2月又15日後，於96年7 月
    16日執行完畢，此亦有臺灣高等法院被告前案紀錄表1份附
    卷足憑，故被告於受徒刑執行完畢後，5年內故意再犯本件
    有期徒刑以上之罪，依刑法第47條第1項規定，為累犯，均
    應依法加重其刑。茲審酌被告素行不佳、前已曾因施用毒品
    案件送強制戒治處分以及判刑確定並均執行完畢後，卻仍不
    思戒絕毒癮、革除惡習，顯未能深切悔改並記取教訓，惟念
    及被告施用毒品之犯行，在本質上乃屬自我戕害身心健康之
    行為，以及被告犯後尚知坦承犯行，態度良好等一切情狀，
    各量處如主文所示之刑，並定其應執行刑，以資儆懲。另扣
    案之注射針筒3支、吸食器1支等物，均為被告所有，供被告
    用以施用第一、二級毒品所用之物，業據被告供承在卷（本
    院卷第46頁參見），爰依刑法第38條第1項第2款之規定，均
    宣告沒收。
四、據上論斷，應依刑事訴訟法第273條之1第1項、第299條第1
    項前段，毒品危害防制條例第10條第1項、第2項，刑法第11
    條前段、第47條第1項、第51條第5款、第38條第1項第2款，
    判決如主文。
本案經檢察官甲○○到庭執行職務。
中    華    民    國    98    年    8     月    26    日
                  刑事第十一庭  法  官  林臻嫺
以上正本證明與原本無異。
如不服本判決，應於送達後10日內，向本院提出上訴狀。
                                書記官  蕭伊舒
中    華    民    國    98    年    8     月    26    日
附錄本案論罪科刑法條全文：
毒品危害防制條例第10條
施用第一級毒品者，處 6 月以上 5 年以下有期徒刑。
施用第二級毒品者，處 3 年以下有期徒刑。


司法院資訊處製作；財團法人民間司法改革基金會備份。
